【裁判字號】    90,交簡上,14
【裁判日期】    900808
【裁判案由】    過失傷害
【裁判全文】
臺灣士林地方法院刑事判決                          九十年度交簡上字第一四號
    上  訴  人  臺灣士林地方法院檢察署檢察官
    被      告  甲○○
右列被告因過失傷害案件，檢察官不服本院中華民國九十年一月二十九日九十年度交
簡字第七八七號判決（聲請簡易判決案號：臺灣士林地方法院檢察署八十九年調偵字
第三一一號）提起上訴，本院管轄第二審之法院，判決如左：
    主  文
上訴駁回。
    事  實
一、甲○○於民國八十九年五月二十六日中午十二時二十分許，駕駛車牌號碼Ｔ八─
    二三六九號自用小客車沿臺北往基隆方向行駛，行經臺北縣汐止市○○路○段「
    好事多賣場」前時，應注意汽車行駛至交岔路口，其未劃分幹、支線或同為幹線
    道或支線道者，轉彎車應暫停讓直行車先行；如同為直行車或轉彎車者，左方車
    應暫停讓右方車先行，而依當時情形並無不能注意之情形，竟疏未注意，貿然駕
    駛上開自用小客車屬轉彎車而未讓直行車先行，致同向由乙○○所駕駛搭載其子
    張家豪之車牌號碼ＤＯＮ─六七九號機車煞停不及而發生擦撞，使乙○○所駕駛
    上開機車人車倒地，因而致乙○○受有左上肢橈尺骨骨折、踝擦傷、右肘擦傷之
    傷害；致張家豪受有顏面擦傷及四肢多處擦傷、右上正中門牙、左上正中門牙齒
    齦部黏膜撕裂傷約一．五公分乘以一公分之傷害。甲○○肇事後，向到場處理之
    員警表明為肇事者，並接受裁判而自首。
二、案經被害人乙○○及被害人張家豪之法定代理人乙○○訴由臺北縣警察局汐止分
    局報告臺灣士林地方法院檢察署檢察官偵查起訴。
    理  由
一、訊據被告甲○○對於右開犯行坦承不諱，核與證人即被害人乙○○指訴之情節大
    致相符，堪認其自白為可採。此外，並有道路交通事故調查報告表、現場車損照
    片附卷可稽。而被害人乙○○、張家豪確因本件車禍受有如事實欄所載傷害部分
    ，則有臺北市立忠孝醫院驗傷診斷書三紙在卷可參。第按「汽車行駛至交岔路口
    ，其行進、轉彎，應依左列規定：．．．二、車輛行至無號誌或號誌故障而無交
    通警察指揮之交岔路口，支線道車應暫停讓幹線道車先行。未劃分幹、支線或同
    為幹線道或支線道者，轉彎車應暫停讓直行車先行；如同為直行車或轉彎車者，
    左方車應暫停讓右方車先行。」，道路交通安全規則第一百零二條第一項第二款
    定有明文，被告身為汽車駕駛人，對於此等規定應有明知，且於駕車之時自應注
    意前開規定，況當時依現場狀況並無不能注意之情形，渠竟疏未注意而致肇車禍
    ，為有過失甚為顯然，此即核之臺灣省臺北縣區車輛行車事故鑑定委員會鑑定意
    見亦同此認定，有該委員會八十九年十月二十七日八九北行字第一六三六號函送
    之北鑑字第八九七九八號行車事故鑑定意見書一份在卷可按。又被告上開過失行
    為導致被害人乙○○、張家豪倒地而受有上開傷害，其過失行為與被害人等所受
    傷害間有相當因果關係要屬無疑。而被害人乙○○、張家豪所受傷害，經本院去
    函臺北市立忠孝醫院查詢之結果，關於乙○○部分據覆以：「翁君因左前臂橈尺
    骨骨折，於八十九年五月二十六日接受手術，以鋼板固定骨折，一般而言，橈尺
    骨骨折非不治或難以治癒之傷害，通常於手術後一年骨折癒合後，可拔除鋼板，
    但是患者最後一次門診為八十九年十月七日，當時骨折尚未癒合，目前狀況不明
    」；張家豪部分亦經覆以：「張君於八十九年五月二十六日下午來本院急診治療
    多處擦傷，並會診牙科，當日離院，僅於八十九年五月二十九日回門診換要，復
    原狀況無法得知。張君於八十九年五月二十六日下午一點四十五分由外科會診牙
    科，右上正中門牙、左上正中門牙齒齦部黏膜撕裂傷約一‧五公分乘一公分，予
    以清創縫合，八十九年六月二日拆線」等情，有臺北市立忠孝醫院函二件附於本
    院卷內可按。再有關乙○○所受傷害復原情形，於本院審理時，亦據陳稱：現在
    無法提重物，天氣變時會感覺疼痛，家事僅能煮飯、洗衣服，無法拖地，因拖把
    無法擰乾等語，即其所受傷害雖未完全痊癒，然亦未達毀敗一肢以上機能之程度
    。另就張君豪部分，亦據乙○○陳稱張君豪的牙齒已長出等語，而本院經當庭勘
    驗張家豪牙齒確均長成齊全並載明在卷，是有關張君豪因本件車禍所受傷害，亦
    難認係屬重大不治或難治之傷害，則被害人所受傷害核與刑法第十條第四項所定
    重傷害之要件不能謂符，僅屬普通傷害並無疑義。綜上，本件事證明確，被告犯
    行堪以認定，應予依法論科。
二、核被告甲○○所為，係犯刑法第二百八十四條第一項前段之過失傷害罪。又被告
    甲○○以一過失行為肇致乙○○、張家豪二人受傷，係一行為觸犯數罪名，為想
    像競合犯，應依刑法第五十五條之規定，從一重之刑法第二百八十四條第一項前
    段處斷。另被告於肇事後主動向到場處理員警坦承肇事，此業經原審查明，有臺
    北縣警察局汐止分局八十九年十二月二十六日八九北警汐刑字第二０二０九號函
    附卷可佐，其於行為後犯罪未發覺前自首而接受裁判，應依刑法第六十二條前段
    規定減輕其刑。而被告行為後，刑法第四十一條業於九十年一月十日修正公布，
    同年月十二日生效，舊法規定犯最重本刑三年以下有期徒刑以下之刑之罪，而受
    六個月以下有期徒刑或拘役之宣告，因身體、教育、職業、家庭之關係或其他正
    當事由，執行顯有困難者，得易科罰金，修正後刑法第四十一條第一項規定，凡
    犯最重本刑五年以下有期徒刑以下之刑之罪，而受六個月以下有期徒刑或拘役之
    宣告，均得易科罰金，比較新舊法之規定，對於本案被告並無有利或不利可言，
    自應依刑法第二條第一項前段規定，適用裁判時之新法，對於被告所宣告之刑，
    應併予宣告易科罰金之折算標準。原審基於上開事實，引用聲請人聲請簡易判決
    處刑書之記載，並援引刑法第二條第一項前段、第二百八十四條第一項前段、第
    五十五條、第六十二條前段、第四十一條前段、罰金罰鍰提高標準條例第一條前
    段、第二條規定，判處被告拘役三十日，並諭知如易科罰金以參佰元折算壹日，
    認事用法均無違誤，量刑亦稱妥適，上訴意旨所指被害人乙○○所受為傷害係屬
    重傷害、量刑過輕云云，均屬無據，所求為撤銷改判，不能認為有理由，應予駁
    回。
據上論斷，應依刑事訴訟法第四百五十五條之一第一項、第三項、第三百六十八條，
判決如主文。
本案經檢察官施慶堂到庭執行職務
中      華      民      國      九十      年      八      月  八    日
                                  臺灣士林地方法院刑事第一庭
                                      審判長法  官
                                            法  官
                                            法  官
右正本證明與原本無異。
本件不得上訴。
                                          書記官
中      華      民      國      九十      年      八      月      六    日
附錄本案論罪科刑法條：
刑法第二百八十四條第一項前段


司法院資訊處製作；財團法人民間司法改革基金會備份。
